臺灣高雄地方法院刑事判決　　　　　　　　　　　　九十二年度訴字第一八六七號
　　公　訴　人　臺灣高雄地方法院檢察署檢察官
　　被　　　告　庚○○
　　被　　　告　戊○○
　　被　　　告　乙○○
　　被　　　告　丁○○
　　右　二　人
　　選任辯護人　葉美利律師
　　被　　　告　甲○○
右列被告等因公共危險案件，經檢察官提起公訴（九十二年度偵字第一０一一四號）
，本院判決如左：
    主  文
戊○○共同以騎乘機車在道路上闖越紅燈、併行於快車道及競速行駛之方法致生往來
之危險，處有期徒刑柒月，緩刑貳年，緩刑期內付保護管束。
乙○○、庚○○、丁○○、甲○○共同以騎乘機車在道路上闖越紅燈、併行於快車道
及競速行駛之方法致生往來之危險，均處有期徒刑柒月。
    事  實
一、乙○○、庚○○、戊○○、丁○○及甲○○均明知高雄市區每逢週末或假日常有
    飆車族集結，駕駛汽、機車於道路上超速、闖紅燈、佔用快、慢車道及任意變換
    車道之飆車方法，會造成參與道路交通之公眾往來之危險，竟於民國九十二年四
    月二十日凌晨三時許，由乙○○駕駛車號ＮＤ八─八二六號機車、庚○○駕駛車
    號ＨＴＮ─二九九號機車、戊○○駕駛車號ＴＣＳ─五二九號機車、丁○○駕駛
    車號ＮＢ六─四六六號機車、甲○○駕駛車號ＴＸＲ─九七六號機車，與騎乘約
    一、二十輛機車之不詳年籍姓名之成年人，共同基於在陸路飆車之犯意聯絡，以
    時速約六、七十公里以上之速度，自高雄市○○區○○路橋下，由加昌路由東向
    西往右昌路方向行駛，行至德民路口後分散，約十分鐘後再重新聚集，復沿右昌
    路右轉加昌路往學專路方向行駛，行至海專路與加昌路口車隊始分散四離，沿途
    闖越紅燈，併行於快車道，並以時速約六、七十公里以上之高速，疾馳狂飆，致
    生其他車輛及行人往來之危險，嗣因警方沿途攝影存證記下車號，循線追查始得
    知上情。
二、案經高雄市政府警察局楠梓分局報由臺灣高雄地方法院檢察署檢察官偵查起訴。
    理  由
一、訊據被告戊○○於本院審理時坦承有於右揭時、地參與俗稱飆車行為；又被告庚○○、甲○○固不否認於前開時間分別駕駛車號ＨＴＮ─二九九號、ＴＸＲ─九
    七六號機車行經上開路段，然矢口否認有何公共危險犯行，辯稱：我是照著自己
    的路線行駛，沒有要飆車的意思云云；另被告乙○○、丁○○固不否認於前開時
    間分別駕駛車號ＮＤ八─八二六號、ＮＢ六─四六六號機車行經上開路段，然矢
    口否認有何公共危險犯行，辯稱：我們是要去楠梓找同學丙○○，按照自己的路
    走，沒有飆車的意思云云，經查：
  (一)本院當庭播放證人即現場駕車蒐證之員警己○○補呈之蒐證錄影帶，其結果為：
    「畫面出現九十二年四月二十日凌晨三時四十一分，出現ＤＮ八－八二六、ＨＴ
    Ｎ二九九機車，有機車牌照以白色口罩遮蓋，最後數字為九。十數輛機車併行騎
    於快車道，速限六十公里。三時四十四分發現警察蒐證，車隊開始加速，到學專
    路及加昌路之加昌陸橋時車隊分離，畫面結束時間三時四十五分五十秒（見本院
    九十二年十二月三十日審判筆錄）；又觀之警卷卷存蒐證照片八幀，可知被告等
    人當時與十數部機車併行於快車道之內、外車道。
  (二)再證人己○○於本院審理時證述：「我們是尾隨，所以約六、七十公里」等語（
    見本院九十二年十二月二十三日審理筆錄），本件員警駕車在後尾隨的車速已達
    六、七十公里之時速，而以被告等人所騎乘之機車係於警車前方，警車並未超過
    被告等人機車之情形判斷，顯見被告等人當時之時速已逾六、七十公里無訛。
  (三)又證人即高雄市政府警察局楠梓分局交通組組長王豐珍於偵查中結證稱：當時車
    隊（飆車車隊）先是由楠陽橋下沿加昌路往右昌方向行駛，此為第一次通報，約
    有七部小客車，其後方約有三、四十部機車，我們追至右昌、德民路口後，車隊
    被衝散。約十分鐘後（第二次通報），車隊重新聚集約一、二十部機車，沿右昌
    路往加昌路右轉後昌路，我們至左楠路口處開始攝影，車隊繼續行駛學專路至海
    專路口附近又再被衝散，該車隊沿途闖紅燈，佔據快慢車道等語（見偵查卷第十
    八頁背面、第十九頁）；且證人己○○於本院審理時亦證述：前後尾隨十幾分鐘
    ，當時有二、三十部車子聚於一起，有些車子他們的車牌有貼口罩，經過的路口
    有紅綠燈，大概六、七個，他們經過時也沒有停紅燈等語（見本院九十二年十二
    月二十三日審判筆錄），雖證人二人對機車之數或有出入，然因證人係於尾隨機
    車群後方蒐證，而以被告等人超過六、七十速度，及多數機車併行之密集程度，
    自無法一一細數機車之數目，是二人就機車數目互有差異，亦符常情，況證人二
    人對飆車隊伍併行於快車道、闖越紅燈等行為之陳述，則大致相符，是證人二人
    所述此部分自可信為實在。
  (四)雖證人己○○於辯護人詰問時陳述對被告丁○○、乙○○的機車沒有印象等語（
    見同日筆錄），然以當時現場機車達一、二十輛之多，衡諸常情，實難要求蒐證
    之員警，於短短十幾分鐘內，能逐一記住現場機車之車牌號碼；況依證人己○○
    所述沿路經過之紅綠燈約有六、七個，倘被告乙○○、丁○○於紅燈時有停下機
    車，則以當時之車速及其餘機車均闖越紅燈之情形下，被告乙○○、丁○○之機
    車應係警員蒐證車輛之後方，而不可能於警方蒐證之時出現於畫面，是此不足以
    為被告等有利之認定。
  (五)又被告乙○○、丁○○於警詢時均稱：「我是從高雄市○○路騎乘機車至民族路
    行駛一直至楠梓（省道）．．找高中同學丙○○（住楠梓區右昌一巷一二五號）
    聚會聊天」等語（警卷第三頁背面），倘被告乙○○、丁○○二人案發當時果真
    係要去找住在右昌同學丙○○而無飆車之意思，則依偵查卷第二十二頁地圖所示
    ，被告二人理應於近高楠公路由南向北方向行駛後，改為由東向西行駛至右昌方
    向始為正確，然其二人卻於案發當時反向行駛（即由西向東），是被告乙○○、
    丁○○前開辯解，顯無可採。
  (六)至證人丙○○於本院審理時證述被告乙○○、丁○○於九十二年四月二十日凌晨
    四時許到我家找我等語（見本院九十二年十二月九日審理筆錄），然依上開錄影
    帶之顯示，飆車族係於三時四十四分許，發現警方蒐證而分散，而被告乙○○、
    丁○○於案發當時並非往證人丙○○住家之方向行駛，已如上開所述，且從飆車
    族分離後至證人丙○○所稱之凌晨四時許，尚有近十五分鐘的時間，並不排除被
    告乙○○、丁○○於飆車分散後始轉往證人丙○○家中之可能，職是，證人丙○○上開證述，尚難遽為被告乙○○、丁○○有利之認定。
  (七)綜上所述，本件事證明確，被告犯行應可認定。
二、按刑法第一百八十五條第一項壅塞陸路致生往來之危險罪，係具體危險犯，祇須
    壅塞之行為，造成公眾往來之危險狀態為已足，不以全部壅塞或發生實害為必要
    （最高法院七十九年台上字第二二五○號判例參照）。又以一、二十部機車併排
    行駛佔據快車道、闖越紅燈等整體一連串之行為觀察，已足以使參與交通者有發
    生往來之危險狀態。再意思之聯絡不限於事前有所謀議，於行為當時有共同犯意
    之聯絡者，亦屬之，而其表示之方法，亦不以明示通謀為必要，即相互間有默示
    之合致，亦無不可；另共同正犯之意思聯絡，原不以數人間直接發生者為限，即
    有間接之聯絡者，亦包括在內。本件被告乙○○、庚○○、戊○○、丁○○、甲○○係犯刑法第一百八十五條第一項於陸路以群聚飆車方法致生往來之危險罪。
    被告乙○○、庚○○、戊○○、丁○○、甲○○其與不詳年籍姓名者之多名成年
    人間，就上開犯行，相互間有犯意聯絡及行為之分擔，為共同正犯。本院審酌被
    告等人助長飆車風氣，而與其他多輛機車，以聚眾、併行競馳飆車，並佔據快車
    道行駛，以致壅塞部分車道，其行徑已嚴重危害路人及參與交通之公眾往來之安
    全，對道路交通安全之妨害非輕，除對自身生命身體有不可預知之危險外，亦徒
    增警察機關取締之警力耗費，社會為此支付高額成本，被告戊○○犯後坦承犯行
    態度良，被告庚○○、戊○○、丁○○、甲○○犯後猶飾詞圖卸，尚無悔意等一
    切情狀，分別量處如主文所示之刑，以資懲戒。又被告戊○○未曾受有期徒刑以
    上刑之宣告，於本院審理時坦承犯錯，本院認被告戊○○經此偵、審教訓後，當
    知所警惕，尚無逕對被告戊○○施以自由刑之必要，自應先賦予其非在監之適當
    社會處遇以期其能有效回歸社會，故上開對被告戊○○宣告之刑，以暫不執行為
    適當，爰諭知緩刑二年，並在緩刑期內將被告付保護管束，以啟自新。
三、據上論斷，應依刑事訴訟法第二百九十九條第一項前段、刑法第二十八條、第一
    百八十五條第一項、第七十四條第一款、第九十三條第一項，罰金罰鍰提高標準
    條例第一條前段、第二條，判決如主文。
中      華      民      國    九十三    年      一      月     二十     日
                                  臺灣高雄地方法院刑事第十三庭
                                      審判長法  官  李勝琛
                                            法  官  陳明呈
                                            法  官  曾吉雄
右正本證明與原本無異。
如不服本判決，應於判決送達後十日內，向本院提出上訴狀。
                                            書記官  唐美玲
中    華    民    國    九十三    年      一       月        二十七    日
附錄本判決論罪之法條：
刑法第一百八十五條第一項
損壞或壅塞陸路、水路、橋樑或其他公眾往來之設備或以他法致生往來之危險者，處
五年以下有期徒刑，拘役或五百元以下罰金。
